臺灣新北地方法院刑事判決
111年度審簡上字第39號
上  訴  人  臺灣新北地方檢察署檢察官
被      告  鄭勝其


上列上訴人因被告詐欺案件，不服本院中華民國111年3月31日所
為之111年度審簡字第192號第一審刑事簡易判決（起訴案號：11
0年度偵字第40723號），提起上訴，本院管轄第二審之合議庭判
決如下：
    主  文
上訴駁回。
    事實及理由
一、被告鄭勝其於審理期日經合法傳喚，無正當理由不到庭，爰
    依刑事訴訟法第371條規定，不待其陳述，由檢察官一造辯
    論而逕行判決，合先敘明。
二、本院合議庭審理結果，認原審判決之認事、用法均無不當，
    應予維持，是本案關於事實、證據及理由均引用第一審刑事
    簡易判決書之記載（如附件）。
三、檢察官循告訴人莊家雯之請求提起上訴，其上訴意旨略以：
    被告之犯罪手段非輕，且其犯行所致之損害甚鉅，原審漏未
    審酌上開情狀，僅判處被告有期徒刑6月之刑度，與比例原
    則、平等原則、量刑相當性原則亦未盡相符，請求撤銷原審
    判決，更為適當合法之判決等語。
四、經查：
  ㈠按量刑之輕重，係事實審法院得依職權自由裁量之事項，茍
    已斟酌刑法第57條各款所列情狀而未逾越法定刑度，則不得
    遽指為違法；又關於刑之量定，係實體法上賦予法院得為自
    由裁量之事項，倘未逾越法律所規定之範圍，或濫用其權限
    ，即不得任意指為違法；又刑罰之量定屬法院自由裁量之職
    權行使，但仍應審酌刑法第57條所列各款事由及一切情狀，
    為酌量輕重之標準，並非漫無限制，在同一犯罪事實與情節
    ，如別無其他加重或減輕之原因，下級法院量定之刑，亦無
    過重或失輕之不當情形，則上級法院對於下級法院之職權行
    使，原則上應予尊重（最高法院72年台上字第6696號、75年
    台上7033號判例、85年度台上字第2446號判決參照）。
㈡、原審判決認被告所為，係犯刑法刑法第339條第1 項之詐欺取
    財罪，並認被告多次對告訴人詐欺取財犯行，均係以投資獲
    利為由向告訴人施詐，顯係基於單一犯意，於密接時、地接
    續向告訴人詐取財物，為接續犯，屬實質上一罪，且於具體
    量刑時審酌被告正值青壯，不思以正途獲取財物，為圖私利
    ，竟以不法方式詐得告訴人之財物，惡性非輕，兼衡被告自
    陳教育程度為高職畢業，家庭經濟狀況勉持，及其犯罪之動
    機、目的、手段，暨犯後已坦承犯行，且與告訴人達成和解
    等一切情狀，量處被告有期徒刑6月，並諭知易科罰金之折
    算標準，又衡酌被告未曾因故意犯罪受有期徒刑以上刑之宣
    告，有臺灣高等法院被告前案紀錄表附卷可稽，其因一時失
    慮，致罹刑典，犯後已坦承犯行，並與告訴人成立調解，堪
    認被告已盡力修復其犯罪所造成之損害，信其經此偵審程序
    及科刑宣告後，應知所警惕，而無再犯之虞，是原審認前開
    所宣告之刑，以暫不執行為適當，爰依刑法第74條第1項第1
    款規定，併予諭知緩刑2年，以啟自新。又為期被告能確實
    履行賠償承諾，依其與告訴人達成之調解條件，併依刑法第
    74條第2項第3款之規定，命被告應依如附件中之附表「應履
    行事項」所載條件履行損害賠償責任，並於原審判決中說明
    此部分並得為民事強制執行名義。倘被告有違反上開負擔，
    且情節重大者，檢察官得依刑法第75條之1第1項第4款之規
    定，聲請法院撤銷其緩刑之宣告等情，其量刑顯已詳酌刑法
    第57條各款所列情形，並具體說明量刑之理由，亦無逾法定
    刑度或濫用裁量權致違反比例原則之情形，縱與告訴人主觀
    上之期待有所落差，仍難指其量刑有何不當或違法，經與全
    案情狀綜合審酌後，認原審上揭量定之刑，均應屬妥適。至
    於損害賠償部分（被告應給付告訴人新臺幣〈下同〉32萬元）
    ，告訴人於本院審理時自陳被告迄今已給付13萬5,000元（
    計算式：7萬4,000元＋5,000元＋8,000元＋8,000元＋1萬元＋1萬
    元＋1萬元＋1萬元＝13萬5,000元），被告於調解後都有按時間
    履行，並未有任何稽延未給付之情事；倘被告日後果有未按
    時給付之情形，除情節重大者，檢察官可得依刑法第75條之
    1第1項第4款之規定，聲請法院撤銷其緩刑之宣告外，告訴
    人亦可循民事執行途徑請求救濟（調解已成立即已取得執行
    名義），尚非可逕此遽認原審量刑過輕，併予說明。從而，
    檢察官循告訴人請求之上訴意旨指摘原審量刑過輕，為無理
    由，應予駁回。
據上論斷，應依刑事訴訟法第455條之1第1項、第3項、第371條
、第368條、第373條，判決如主文。
本案經檢察官陳玟瑾偵查起訴，並經檢察官盧祐涵提起上訴，由
檢察官黃明絹到庭執行職務。
中　　華　　民　　國　　111 　年　　11　　月　　29　　日
                  刑事第二十四庭審判長法　官 潘 長 生

　　　　　　　　　                    法  官 徐 子 涵
　　　　　　　　　
　　　　　　　　　                    法  官 李 俊 彥
以上正本證明與原本無異。
不得上訴。
　　　　　　　　　　　　　　　　      書記官 許 雅 琪
中　　華　　民　　國　　111 　年　　11　　月　　29　　日
附錄本案論罪科刑法條全文：
中華民國刑法第339條
意圖為自己或第三人不法之所有，以詐術使人將本人或第三人之
物交付者，處 5 年以下有期徒刑、拘役或科或併科 50 萬元以
下罰金。
以前項方法得財產上不法之利益或使第三人得之者，亦同。
前二項之未遂犯罰之。 

【附件】：
        臺灣新北地方法院刑事簡易判決
                                  111年度審簡字第192號
公  訴  人  臺灣新北地方檢察署檢察官
被      告  鄭勝其
上列被告因詐欺案件，經檢察官提起公訴（110年度偵字第40723
號），本院受理後（111年度審易字第319號），因被告自白犯罪
，經本院合議庭裁定改由受命法官獨任逕以簡易判決處刑，判決
如下：    
  主  文
鄭勝其犯詐欺取財罪，處有期徒刑陸月，如易科罰金，以新臺幣
壹仟元折算壹日，緩刑貳年，並應依附表所示內容履行賠償義務
。
 事實及理由
一、本件犯罪事實及證據，除證據部分補充「被告鄭勝其於本  
    院準備程序之自白」外，其餘均引用如附件檢察官起訴書  
    之記載。
二、論罪科刑：
  ㈠核被告所為，係犯刑法第339條第1項之詐欺取財罪。
  ㈡被告就犯罪事實所示多次對告訴人詐欺取財犯行，均係以   
   投資獲利為由向告訴人施詐，顯係基於單一犯意，於密接   
   時、地接續向告訴人詐取財物，為接續犯，屬實質上一罪。
  ㈢爰審酌被告正值青壯，不思以正途獲取財物，為圖私利，   
   竟以不法方式詐得告訴人莊家雯之財物，惡性非輕，兼衡   
   被告自陳教育程度為高職畢業，家庭經濟狀況勉持，及其   
   犯罪之動機、目的、手段，暨犯後已坦承犯行，且與告訴   
   人達成和解等一切情狀，量處如主文所示之刑，並諭知易   
   科罰金之折算標準。
  ㈣末查，被告未曾因故意犯罪受有期徒刑以上刑之宣告，有   
   臺灣高等法院被告前案紀錄表附卷可稽，其因一時失慮，   
   致罹刑典，犯後已坦承犯行，並與告訴人成立調解，業如   
   前述，堪認被告已盡力修復其犯罪所造成之損害，信其經   
   此偵審程序及科刑宣告後，應知所警惕，而無再犯之虞，   
   是本院認前開所宣告之刑，以暫不執行為適當，爰依刑法   
   第74條第1項第1款規定，併予諭知緩刑2年，以啟自新。又  
    為期被告能確實履行賠償承諾，依其與告訴人達成之調解  
    條件，併依刑法第74條第2項第3款之規定，命被告應依如  
    附表「應履行事項」所載條件履行損害賠償責任，此部分  
    並得為民事強制執行名義。倘被告有違反上開負擔，且情  
    節重大者，檢察官得依刑法第75條之1第1項第4款之規定， 
     聲請法院撤銷其緩刑之宣告，附此敘明。
三、按犯罪所得，屬於犯罪行為人者，沒收之。前2項之沒收， 
     於全部或一部不能沒收或不宜執行沒收時，追徵其價額。 
     犯罪所得已實際合法發還被害人者，不予宣告沒收或追   
     徵。刑法第38條之1第1項前段、第3項、第5項定有明文。 
     又宣告沒收或追徵，有過苛之虞、欠缺刑法上之重要性、 
     犯罪所得價值低微，或為維持受宣告人生活條件之必要   
     者，得不宣告或酌減之，刑法第38條之2第2項亦有明定。
    查本件被告所詐得之新臺幣（下同）30萬元，固屬於其本  
    案犯罪所得，本院本應就該等所得宣告沒收，然被告與告  
    訴人業以32萬元達成和解，倘再就被告犯罪所得部分再予  
    以宣告沒收，容有過苛之虞，爰依刑法第38條之2第2項之  
    規定，不予宣告沒收或追徵。
四、依刑事訴訟法第449條第2項、第3項、第454條第2項，刑法 
   第339條第1項、第41條第1項前段、第74條第1項第1款、第2 
   項第3款，刑法施行法第1條之1，逕以簡易判決處刑如主文。
 五、如不服本判決，得自收受送達之翌日起20日內向本院提出 
     上訴狀，上訴於本院第二審合議庭（須附繕本）。
本案經檢察官陳玟瑾偵查起訴，檢察官盧祐涵到庭執行職務。中
　　華　　民　　國　　111 　年　　3 　　月　　31　日    
              刑事第二十五庭  法  官  王綽光
上列正本證明與原本無異。                                                                書記官  王嘉蓉
中　　華　　民　　國　　111 　年　　4 　　月　　6 　　日
附錄本案論罪科刑法條全文：
中華民國刑法第339條
意圖為自己或第三人不法之所有，以詐術使人將本人或第三人之
物交付者，處五年以下有期徒刑、拘役或科或併科五十萬元以下
罰金。
以前項方法得財產上不法之利益或使第三人得之者，亦同。前二
項之未遂犯罰之。
附表：
應履行事項 鄭勝其應給付莊家雯新臺幣（下同）參拾貳萬元（包含已償還之柒萬肆仟元），餘額貳拾肆萬陸仟元，自民國111年4月起，於每月20日前分期給付伍仟元，自111年5月20日起至111年7月20日止，於每月20日前分期給付捌仟元，自111年8月起，於每月20日前分期給付壹萬元，至全部清償為止。上開款項應匯入指定之金融機構帳戶（彰化銀行雙和分行，帳號：00000000000000，戶名：莊家雯）。 
--------------------------------------------------------
附件：
臺灣新北地方檢察署檢察官起訴書
                           110年度偵字第40723號
被　　　告　鄭勝其　男　41歲（民國00年00月0日生）　    　　　　　　　　　　住○○市○○區○○○路000巷0                              弄0號　　　　　
     　　　　　　　國民身分證統一編號：Z000000000號
上列被告因詐欺案件，已經偵查終結，認應提起公訴，茲將犯罪
事實及證據並所犯法條分敘如下：
　　  犯罪事實
一、緣鄭勝其與莊家雯於民國109年6月23日前之某時許，透過網
    路認識而成為朋友。詎鄭勝其意圖為自己不法之所有，基於
    詐欺取財之犯意，透過LINE通訊軟體以暱稱「阿其」向莊家
    雯佯稱可以投資計程車生意，1個月投資新臺幣（下同）3萬
    元，可以回本賺4,000元云云，致莊家雯陷於錯誤，分別於1
    09年6月23日22時12分許，匯款3萬元至鄭勝其名下之帳號00
    0-00000000000000號帳戶（下稱台新帳戶）、於109年8月19
    日14時11分許，匯款18萬元至鄭勝其指定之楊彤恩（所涉詐
    欺部分，另為不起訴之處分）名下帳號000-00000000000000
    號帳戶（下稱郵局帳戶），及於109年10月6日23時16分許、
    同日23時19分許，匯款5萬元、4萬元至鄭勝其指定之楊彤恩
    名下帳號000-00000000000000號帳戶（下稱永豐帳戶）。嗣
    因莊家雯向鄭勝其詢問投資，鄭勝其拒不回應，莊家雯始悉
    受騙。
二、案經莊家雯訴請新北市政府警察局三峽分局報告偵辦。
　　　　證據並所犯法條
一、證據清單及待證事實：
編號 證據名稱 待證事實 1 被告鄭勝其於偵查中之自白 被告坦承向告訴人收取上開款項，且其中3萬元無法提出向何人、何公司投資計程車、另27萬元於取得之初，就係要拿去賭博使用，沒有要拿去投資計程車事業之事實。 2 證人即告訴人莊家雯於警詢及偵查中之供述 證明全部犯罪事實。 3 台新帳戶之開戶資料及交易紀錄1份 證明告訴人有遭被告詐欺而匯款之事實。 4 郵局帳戶之開戶資料及交易紀錄1份 證明告訴人有遭被告詐欺而匯款之事實。 5 永豐帳戶之開戶資料及交易紀錄1份 證明告訴人有遭被告詐欺而匯款之事實。 6 受理詐騙帳戶通報警示簡便格式表3張，及告訴人匯款收據影本5張 證明告訴人有遭被告詐欺而匯款之事實。 
二、核被告所為，係犯刑法第339條第1項之詐欺取財罪嫌。
三、依刑事訴訟法第251條第1項提起公訴。
　　此　致
臺灣新北地方法院
中　　華　　民　　國　 110　　年　　12　　月　　17　　日
　　　　　　　　　　　　　檢　察　官　陳玟瑾
本件正本證明與原本無異
中　　華　　民　　國　 111    年    1     月     7    日
　　                      書　記　官　曾艷婷
附錄本案所犯法條全文　　
中華民國刑法第339條
意圖為自己或第三人不法之所有，以詐術使人將本人或第三人之
物交付者，處 5 年以下有期徒刑、拘役或科或併科 50 萬元以
下罰金。
以前項方法得財產上不法之利益或使第三人得之者，亦同。
前二項之未遂犯罰之。